【裁判字號】    98,交附民上,7
【裁判日期】    980930
【裁判案由】    過失致死
【裁判全文】
臺灣高等法院刑事附帶民事訴訟判決   98年度交附民上字第7號
上  訴  人  乙○○○
被 上 訴人  甲○○
上列當事人間因過失致死附帶民訴案件，上訴人不服臺灣桃園地
方法院中華民國98年6月9日第一審附帶民訴判決（97年度交附民
字第41號），提起上訴，本院判決如下：
    主  文
上訴駁回。
    事  實
甲、上訴人方面：
一、聲明：
    (一)原判決撤銷。
    (二)被上訴人應賠償上訴人新台幣（下同）2,001,200元，及
      自起訴狀繕本送達之翌日起至清償日止，按年息百分之5
      計算之利息。
    (三)願供擔保，聲請宣告假執行。
    (四)訴訟費用由被告負擔。
二、事實上陳述略稱：緣被上訴人甲○○於民國95年5月7日晚間
    7時30分許，駕駛車牌OH─4505號自用小客車，沿國道2號高
    速公路往桃園縣大園交流道匝道方向行駛，行經桃園縣大園
    鄉○○村○○○路與大園交流道口時，應注意車前狀況，並
    隨時採取必要安全措施，又依當時之天候、路況無不能注意
    之情事，竟疏於注意，貿然左轉入中正東路，致其所駕駛之
    車輛與沿桃園縣大園鄉○○○路由東往西方向、由朱振良酒
    後（血液酒精濃度為186mg/dL，換算呼氣酒精濃度為0.93mg
    /L）騎乘之車牌號碼GEV─243號重型機車發生擦撞。朱振良
    因此受有全身多處骨折引起出血性休克，送醫不治死亡。被
    告雖主張並無過失，惟被告於上開時間駕車於等待號誌轉換
    之際，係停在中正東路與大園交流道口，為第1部車，其前
    方視線在無任何車輛橫亙下，應更容易目視到左、右來車及
    動線快慢，更有可隨時應變之時間及機會，顯見被告起步前
    ，應未注意左、右往來車輛，即貿然通過路口，是被告之過
    失甚為明顯，雖被害人有酒後騎乘機車之情事（但是否足以
    構成過失相抵之情事，亦有待商榷），仍無從解免被告之過
    失責任，易言之，被告知過失行為仍應受苛責。因被告駕車
    顯有過失，致與朱振良所騎乘之機車發生擦撞，朱振良因而
    受到全身多處骨折引起出血性休克，不幸身亡，又被告之過
    失之與朱振良之死亡，在通常之情形及經驗，並以一般人之
    認知及理解，均具有相當程度之因果關係，因此，被告自應
    負過失之賠償責任。原告為死者母親，依侵權行為法律關係
    ，自可對被告請求相當之賠償。茲將請求之項目及金額，列
    述如下：
  1.殯葬費：301,200元。
  2.精神慰撫金：朱振良為上訴人三子，非常孝順，且甚為貼心
    ，突遭此劫難，上訴人難以釋懷，並常思之，而如此精神上
    之磨難非三言兩語可以形容，且喪子之痛猶如刀割心班，在
    內心留下難以抹滅之傷痕，實非短時間可以平復，為撫慰上
    訴人內心之創痛，爰請求被告應賠償上訴人精神上慰撫金32
    0萬元。
  3.上述金額合計為3,501,200 元，扣除已具領之強制責任保險
    金150萬元，原告請求被上訴人尚應賠償2,001,200元。是依
    民法第184條第1項前段、第192條、第194條、第195條第1項
    ，提起本件請求損害賠償之訴，爰求為判決如訴之聲明。
三、證據：援用刑事訴訟之證據。
乙、被上訴人方面：
    被上訴人未提出書狀，亦未作何陳述，惟依其在刑事訴訟之
    陳述，不承認有何侵權行為。
    理  由
一、按刑事訴訟諭知無罪、免訴或不受理之判決者，應以判決駁
    回原告之訴，刑事訴訟法第503條第1項前段定有明文。
二、本件被上訴人被訴過失致死案件，業經臺灣桃園地方法院以
    97年度交易字第216號判決諭知無罪，檢察官不服原判決提
    起上訴後，業經本院以98年度交上易字第202號判決上訴駁
    回在案，依照首開規定，則原審駁回上訴人在第一審之訴及
    其假執行之聲請，經核並無不合，上訴人猶執陳詞上訴指摘
    原判決不當，求為判決如訴之聲明，為無理由，應予駁回。
據上論斷，應依刑事訴訟法第490條前段、第368條，判決如主文
。
中    華    民    國    98    年    9     月    30    日
                  刑事第二庭  審判長法  官 洪光燦
                                    法  官 李麗玲
                                    法  官 林恆吉
以上正本證明與原本無異。
不得上訴。
                                    書記官 陳盈璇
中    華    民    國    98    年    9     月    30    日


司法院資訊處製作；財團法人民間司法改革基金會備份。
